【裁判字號】    89,易,2997
【裁判日期】    900104
【裁判案由】    竊盜
【裁判全文】
臺灣臺南地方法院刑事判決                        八十九年度易字第二九九七號
    公  訴  人  臺灣臺南地方法院檢察署檢察官
    被      告  丙○○
右列被告因竊盜案件，經檢察官提起公訴（八十九年度偵字第一一二七五號），本院
判決如左：
    主  文
丙○○連續竊盜，處有期徒刑伍月。
    事  實
一、丙○○基於意圖為自己不法之所有，並基於概括犯意，先於民國八十八年（起訴
    書誤載為八十九年）六月三日七時許，在高雄縣路竹鄉○○村○○路八十七巷口
    處，因見乙○○所有車牌號碼ＯＩＯ—四八一號機車一輛（市價約值新臺幣一萬
    五千元）停放於該處，竟以不明方法竊取該車，得手後留供己用。其又延續前揭
    犯意，於八十九年七月底某日，在臺南縣永康市某處，亦以不明方法竊取甲○○
    所有之警察服務證一枚得手。嗣於八十九年九月二十九日凌晨零時十分許，丙○
    ○騎乘上揭車輛行經臺南市○區○○路橋上時，為警臨檢而當場查獲，並扣得前
    開機車一輛及警察服務證一枚（均已發還）。
二、案經臺南市警察局第一分局報請臺灣臺南地方法院檢察署檢察官偵查起訴。
    理  由
一、訊據被告丙○○固對於為警查獲時自其處扣得上開機車及警察服務證等情坦承不
    諱，惟矢口否認有何竊盜犯行，辯稱：前開警察服務證是伊在永康市○○路撿到
    的，至於機車是伊向一位綽號「秘傑」的朋友借的，伊是跟他說要借一下車去拿
    錢，馬上騎回來還給他，但伊回來時他已經不在，伊問旁邊的小妹，說他已被警
    察抓走了云云。經查，右揭事實業據被害人甲○○及乙○○於警訊時指訴失竊之
    情節在卷，且有贓物認領保管單二紙、「車輛竊盜、車牌失竊資料個別查詢報表
    ─查詢車輛認可資料」及尋獲證明單各一紙在卷可憑。雖被告否認其有竊盜之犯
    行，然警察服務證是顯眼之物，又豈會隨意為人拾得？且被告所辯果係為真，其
    又為何不於拾獲時送交招領，反將黏貼於上面之照片撕去？又被告自警、偵訊時
    起至本院審理時，均無法提供綽號「秘傑」之人之詳細年籍資料供本院調查以實
    其說，且被告復供稱其和該人僅是打電動認識之朋友，彼此亦不熟等情，則謂該
    人會在未留下任何聯絡之方法以供歸還該機車，亦未將車籍資料交予被告之情況
    下即隨意將機車借予並不熟稔之被告，豈非有違常情？是以應認被告上開所辯無
    非事後畏罪卸責之詞，洵無可採。綜上所述，本件事證明確，被告犯行堪以認定
    。
二、核被告丙○○意圖為自己不法之所有，而竊取他人之財物，所為係犯刑法第三百
    二十條第一項竊盜罪。其先後二次犯行，手法類似、犯罪基本構成要件相同，顯
    均係基於概括之犯意反覆為之，應依連續犯之規定論以一罪並加重其刑。又公訴
    意旨認被告上開犯行成立累犯等語，然被告係於八十八年三月十九日因違反毒品
    危害防制條例案件，經臺灣高雄地方法院判處有期徒刑三月，於八十八年四月三
    十日確定，後因通緝而於八十九年三月十日結案，嗣因緝獲而於八十九年九月二
    十九日開始執行，於同年十二月二十八日執行完畢等情，有臺灣高等法院被告全
    國前案紀錄表及臺灣臺南地方法院檢察署刑案資料查註紀錄表各一份在卷足稽，
    而被告犯本件罪行之時間分別係八十八年六月三日及八十九年七月底，斯時被告
    所犯之前揭違反毒品危害防制條例之犯行尚未執行完畢，是以本件被告應不成立
    累犯，公訴意旨尚有未洽，併此敘明。爰審酌被告犯罪之動機、目的、手段、所
    生危害、竊取財物價值、犯罪後態度等一切情狀，量處如主文所示之刑，以資懲
    儆。
據上論斷，應依刑事訴訟法第二百九十九條第一項前段，刑法第五十六條、第三百二
十條第一項，罰金罰鍰提高標準條例第一條前段，判決如主文。
中      華      民      國      九十      年      一      月      四    日
                              臺灣臺南地方法院刑事第四庭
                                  法      官  楊  惠  芬
右正本證明與原本無異。
如不服本判決，應於送達後十日內向本院提出上訴狀
                                  法院書記官  陳  俊  元
中      華      民      國      九十      年      一      月      五    日
附錄本案論罪科刑法條全文：
刑法第三百二十條第一項：
意圖為自己或第三人不法之所有，而竊取他人之動產者，為竊盜罪，處五年以下有期
徒刑、拘役或五百元以下罰金。


司法院資訊處製作；財團法人民間司法改革基金會備份。
